【裁判字號】    90,毒抗,888
【裁判日期】    901119
【裁判案由】    毒品危害防制條例
【裁判全文】
臺灣高等法院刑事裁定                              九十年度毒抗字第八八八號
    抗  告  人
    即受戒治人  甲○○
右抗告人因毒品危害防制條例案件，不服台灣桃園地方法院民國九十年十月八日九十
年度毒聲字第四０九六號裁定（聲請案號：台灣桃園地方法院檢察署九十年聲撤戒一
字第五一一號），提起抗告，本院裁定如左：
    主  文
抗告駁回。
    理  由
一、按強制戒治停止期間，違反保護管束應遵守事項情節重大者，得由檢察官聲請法
    院裁定撤銷停止戒治，毒品危害防制條例第二十二條第二項定有明文。又有重大
    事由，足認難以達成觀護戒治之效果，依毒品危害防制條例第十六條第五款規定
    ，為審酌認定有無違反保護管束應遵守事項情節重大，應予斟酌者。再尿液毒品
    檢驗如以免疫分析法篩驗，有可能因藥品交叉反應，在尿液中產生偽陽性之毒品
    反應，但再使用氣相層析質譜儀分析法確認，則可完全排除偽陽性反應，為法務
    部調查局第六處八十七年九月二十二日發技(一)字第八七○七一四九一號函所揭
    示。又按甲基安非他命經口服投與後約百分之七十於二十四小時內自尿液中排出
    ，約百分之九十於九十六小時內自尿液中排出，甲基安非他命之檢出與其投與方
    式、投與量、個人體質、採尿時間及檢測儀器之精密度等諸多因素有關，惟依上
    述資料推斷，最長不可能超過四日，有行政院衛生署藥物食品檢驗局八十一年二
    月八日藥檢壹字第００一一五六號函影本一紙附卷可參。再有關數人共處一室
    於吸食煙毒及安非他命者之旁，同時吸入該吸食者燃燒藥物所排出之氣體（俗稱
    二手煙），能否在尿液中被檢驗出煙毒或安非他命反應，文獻上尚無此類研究報
    告。然按本局檢驗煙毒經驗研判，若非共處於密閉狹小之空間，並故意大量吸入
    該氣體，應不致於尿液中代謝出煙毒或安非他命反應，亦經法務部調查局八十二
    年十月一日陸(一)字第八二０九二七一二號函敘明確。
二、抗告意旨略以：抗告人於九十年八月二十三日至友人住處，友人在房間有拿出毒
    品吸食，並問抗告人是否要吸，抗告人加以拒絕。惟因友人使用量大，房間充滿
    煙氣，抗告人是有聞到煙氣，但絕未吸食等語。
三、經查，抗告人係因施用毒品經強制戒治，嗣於九十年八月十日停止戒治，所餘戒
    治期間付保護管束，保護管束期間至九十一年二月二十日止，而於九十年八月二
    十八日經台灣桃園地方法院檢察署人員採取尿液，經編號00000000送請
    台灣檢驗科技股份有限公司以酵素免疫分析法初步檢驗，再經氣相層析質譜儀分
    析法確認呈甲基安非他命陽性反應等情，有台灣桃園地方法院檢察署檢察官執行
    保護管束指揮書、台灣桃園地方法院檢察署施用毒品犯受保護管束人採尿報到編
    號表、台灣檢驗科技股份有限公司九十年九月三日檢體編號00000000濫
    用藥物尿液檢驗報告影本各一紙在卷可憑。台灣檢驗科技股份有限公司所採取之
    檢驗方法為氣相層析質譜儀分析法，依上開說明，應可排除檢驗錯誤可能。次查
    ，抗告人雖辯以係於九十年八月二十三日，在友人住處房間吸入二手煙，造成尿
    液中有安非他命反應。惟抗告人係因施用毒品經強制戒治，對毒品並非一無所知
    ，苟無意施用安非他命，豈會仍在他人施用毒品場所逗留。再抗告人所稱吸入二
    手煙時間，距離採尿時間已逾四日，參酌上開施用後僅能於四日內由尿液中檢出
    安非他命反應，及二手煙應不會造成尿液中代謝出安非他命反應之說明，抗告人
    所辯情節，即不足取。則依首揭說明，抗告人於九十年八月二十八日經採尿前九
    十六小時內某時點，曾在不詳處所施用第二級毒品甲基安非他命之事實，應堪認
    定。抗告人經停止戒治，所餘戒治期間付保護管束目的，係在禁絕施用毒品，抗
    告人竟於保護管束期間有施用毒品行為，足認保護管束難以達成觀護戒治之效果
    ，違反保護管束應遵守事項情節，應屬重大。從而原審據檢察官之聲請，依毒品
    危害防制條例第二十二條第二項規定，裁定抗告人撤銷停止戒治，令入戒治處所
    施以強制戒治，並無不當。抗告人之抗告為無理由，應予駁回。
四、據上論斷，應依刑事訴訟法第四百十二條裁定如主文。
中      華      民      國      九十      年      十一    月    十九    日
                            臺灣高等法院刑事第二十庭
                                審判長法  官  葉  麗  霞
                                      法  官  段  景  榕
                                      法  官  李  錦  樑
右正本證明與原本無異。
不得再抗告。
                                      書記官  郭  台  發
中      華      民      國      九十      年      十一    月    二十    日


司法院資訊處製作；財團法人民間司法改革基金會備份。
